

Luigi Paglionico

Nazionalità: Italiana Data di nascita: 24/04/2003 Sesso: Maschile

Numero di telefono: (+39) 3401183811

Indirizzo e-mail: luigipaglionicofed@gmail.com

Sito web: https://luigip2404.github.io/Portfolio/

• Abitazione: Via Angelo Fizzarotti 26, 70125 Bari (Italia)

PRESENTAZIONE

Sono un Front-End Developer altamente motivato e adattabile, con oltre due anni di esperienza professionale nello sviluppo e nell'ottimizzazione di applicazioni web. Ho lavorato su progetti di piccola scala e collaborazioni internazionali di grande portata, migliorando le mie competenze tecniche e di lavoro in team.

La mia esperienza tecnica comprende principalmente HTML, CSS, SASS, JavaScript, TypeScript, VueJS, ReactJS (pochi mesi di esperienza), metodologia Agile.

Mi trovo a mio agio in ambienti dinamici, amo risolvere problemi complessi e sono costantemente impegnato ad apprendere nuove tecnologie. Attualmente cerco opportunità in tutta Europa per ampliare la mia esperienza professionale, migliorare la mia conoscenza dell'inglese e scoprire nuove culture.

SKILLS

Linguaggi di programmazione

HTML / CSS / JavaScript / TypeScript

Framework & Librerie

SASS / jQuery / VueJS / ReactJS (pochi mesi di esperienza)

Tools

Azure DevOps / Git / GitHub

Metodologie

Agile / DevOps

Altro

GraphQL / Integrazione Magento / Integrazione APIs

ESPERIENZA LAVORATIVA

Front End Developer

Accenture [01/10/2023 – Attuale]

Città: Bari | Paese: Italia

Sviluppo Front-End di Webapp - eCommerce con integrazione di Magento (GraphQL) Sviluppo Front-End di un eCommerce di vestiti di una marca di lusso italiana.

Ho lavorato con un team internazionale, usando l'inglese come lingua principale, e Agile come metodologia di lavoro.

Tecnologie utilizzate:

- HTML
- CSS
- SASS

- JavaScript
- TypeScript
- VuelS
- API Rest
- Git
- Azure DevOps
- GraphQL
- Magento
- Agile

Front End Developer

Fides Consulting S.R.L [01/10/2023 - Attuale]

Città: Bari | Paese: Italia

Consulente Front-End Developer presso Accenture.

Front End Software Developer

loAgri S.R.L. [01/09/2021 – 01/08/2023]

Città: Bari | Paese: Italia

Sviluppo front-end di un software gestionale (webapp) per aziende agricole. Sviluppo front-end del sito web aziendale (https://www.agriverse.it). Sviluppo di micro frontend.

Tecnologie utilizzate:

- HTML
- CSS
- SASS
- JavaScript
- jQuery
- VuelS
- ReactJS
- TypeScript
- Knockout JS
- API Rest
- Git
- Azure DevOps
- WordPress

Full Stack Web Developer

TS INNOVATION S.R.L.S. [17/03/2021 - 17/06/2021]

Città: Bari | Paese: Italia

Sviluppo di siti web per vari clienti, da siti vetrina a eCommerce (attraverso woocommerce)

Tecnologie utilizzate:

- HTML
- CSS (+ Bootstrap)
- SASS
- JavaScript
- PHP
- MySQL
- WordPress

ISTRUZIONE E FORMAZIONE

DIPLOMA DI ISTRUZIONE TECNICA INDIRIZZO AMMINISTRAZIONE, FINANZA E MARKETING ARTICOLAZIONE "SISTEMI INFORMATIVI AZIENDALI"

I.T.E.S. Lenoci - Bari [15/09/2016 – 23/06/2021]

Indirizzo: Via Caldarola, 41 Centro Studi Polivalente, 70126 Bari (Italia) | Sito web: https://www.itelenoci.edu.it/

Campi di studio: Sistemi informativi aziendali | Voto finale: 94/100 | Livello EQF: Livello 4 EQF

CISCO - IT ESSENTIALS + LETTERA DI MERITO

Cisco Networking Academy [07/06/2019 – 07/06/2019]

Sito web: https://www.netacad.com/

CISCO - CYBERSECURITY ESSENTIALS

Cisco Networking Academy [15/12/2019 – 15/12/2019]

Sito web: https://www.netacad.com/

CISCO - IMPRENDITORIA

Cisco Networking Academy [05/06/2019 – 05/06/2019]

Sito web: https://www.netacad.com/

COMPETENZE LINGUISTICHE

Lingua madre: Italiano

Altre lingue:

Inglese Francese

ASCOLTO C1 LETTURA C1 SCRITTURA C1 ASCOLTO A2 LETTURA A2 SCRITTURA A2

PRODUZIONE ORALE C1 INTERAZIONE ORALE C1 PRODUZIONE ORALE A2 INTERAZIONE ORALE A2

Livelli: A1 e A2: Livello elementare B1 e B2: Livello intermedio C1 e C2: Livello avanzato

COMPETENZE DIGITALI

HTML / Base PHP / Base MySQL / CSS / WordPress / Azure DevOps / Base C# / FoundationCSS / TFS / GitHub / KnockoutJS / Git / SASS / JavaScript / TypeScript / jQuery / Bootstrap / VueJS / API / API Rest / Micro FrontEnd / ReactJS

PATENTE DI GUIDA

Patente di guida: A1
Patente di guida: A2
Patente di guida: A
Patente di guida: B

PROGETTI

Portfolio

Questo è il mio portfolio in cui c'è una piccola descrizione di me, quello che faccio e qualche mio piccolo progetto personale.

Link: https://luigip2404.github.io/Portfolio/